最高法院刑事判決                              八十六年度台上字第五○三六號
    上訴人  乙○○
            丙○○
            甲○○
右上訴人等因走私等罪案件，不服台灣高等法院台南分院中華民國八十六年六月五日
第二審更審判決（八十六年度上更(一)字第一六○號，起訴案號：台灣台南地方法院檢
察署八十三年度偵字第一二七○九號、八十四年度偵字第一九○一、二七九七號），
提起上訴，本院判決如左：
    主  文
上訴駁回。
    理  由
一乙○○、丙○○、甲○○共同運送走私物品未遂部分：
按刑事訴訟法第三百七十七條規定，上訴於第三審法院，非以判決違背法令為理由，
不得為之。是提起第三審上訴，應以原判決違背法令為理由，係屬法定要件。如果上
訴理由狀並未依據卷內訴訟資料，具體指摘原判決不適用何種法則或如何適用不當，
或所指摘原判決違法情事，顯與法律規定得為第三審上訴理由之違法情形，不相適合
時，均應認其上訴為違背法律上之程式，予以駁回。本件原判決綜合調查證據之結果
，認上訴人乙○○、丙○○、甲○○共同犯有懲治走私條例第三條第三項第一項運送
私運管制物品進口逾公告數額之走私物品未遂（乙○○另牽連犯台灣省內菸酒專賣暫
行條例第三十七條第五款販賣未貼專賣憑證之菸類罪，從一重之運送走私物品罪處斷
）之事實，已詳其所憑之證據及認定之理由。原判決理由四已明審酌被告等之品
行、因犯罪所生危害及犯後態度等情狀，而在法定刑內判處乙○○有期徒刑玖月，丙
○○、甲○○各有期徒刑捌月，殊無理由不備之違法。雖該項說明稍欠具體，但於判
決主旨顯不生影響。再參與分擔犯罪構成要件行為之共同正犯，對其事前有無參與犯
罪之謀議行為，無須明白認定，詳細記載，自毋庸為嚴格之證據證明。原判決既認定
上訴人等均係參與分擔犯罪行為實施之一般共同正犯，對於上訴人等於實施犯罪行為
前有無共同謀議及何時在何處謀議等非待證事實，自毋庸認定及為嚴格之證據證明。
上訴意旨，指摘原判決未說明丙○○、甲○○二人如何與乙○○謀議運送走私物品，
有理由不備之違法云云，顯有誤會。至原判決理由三說明乙○○於民國八十三年十一
月十三日意圖營利，販入完稅價格未逾新台幣（下同）十萬元之走私大陸董公酒六百
六十三瓶，復於八十四年二月八日意圖營利，販入完稅價格逾十萬元之走私洋菸，其
先後二次犯行，時間相隔約三月，販入之標的物不同，應係各別起意所犯，不成立連
續犯，乃事實審法院採證認事職權之適法行使，不能指為違法。乙○○上訴主張其上
述二次犯行，係基於概括之犯意，觸犯構成要件相同之罪名，應成立連續犯云云，顯
有誤會。此外，上訴徒憑己意，對於原審職權之適法行使，及原判決理由已詳為說明
之事項，任意爭辯，顯與法定上訴第三審之形式要件不符，其等此部分之上訴違背法
律上之程式，均應予駁回。
二乙○○共同販賣未貼專賣憑證之酒類部分：
按刑事訴訟法第三百七十六條所列各罪之案件，經第二審判決者，不得上訴於第三審
法院，此觀該法條之規定甚明。上訴人乙○○被訴共同販賣未貼專賣憑證之酒類部分
，原判決係依台灣省內菸酒專賣暫行條例第三十七條第五款論處罪刑。查該罪名係屬
刑事訴訟法第三百七十六條第一款之案件，既經第二審判決，自不得上訴於第三審法
院，乙○○竟就此部分復提起上訴，顯為法所不許，亦應予駁回。
據上論結，應依刑事訴訟法第三百九十五條前段，判決如主文。
中      華      民      國    八十六    年      八      月    二十二    日
                              最高法院刑事第二庭
                                  審判長法官  施  文  仁
                                        法官  陳  炳  煌
                                        法官  張  淳  淙
                                        法官  洪  文  章
                                        法官  林  錦  芳
      右正本證明與原本無異
                                              書  記  官
中      華      民      國    八十六    年      八      月    二十七    日
